【裁判字號】    90,交聲,1102
【裁判日期】    901031
【裁判案由】    
【裁判全文】
臺灣臺北地方法院交通事件裁定                    九十年度交聲字第一一０二號
    異議人即
    受處分人  甲○○
右列受處分人因違反道路交通管理處罰條例案件，對於台北市交通事件裁決所中華民
國九十年十月二十二日所為之處分（原處分案號：北市裁三字第裁二二－Ｑ0000
0000號），聲明異議，本院裁定如左：
    主      文
原處分撤銷。
甲○○汽車駕駛人駕駛執照吊扣期間駕車，處罰鍰新台幣壹萬元，並吊銷其駕駛執照
。
    理      由
一、按汽車駕駛人在駕駛執照吊扣期間駕車者，處新台幣（以下同）六千元以上一萬
    二千元以下罰鍰，並吊銷其駕駛執照，道路交通管理處罰條例第二十一條第一項
    第七款、第三項定有明文。又道路交通管理處罰條例第二十一條第一項對汽車駕
    駛人共列有十一款之處罰事由，法文中雖明定有該十一款之處罰事由需處六千元
    以上一萬二千元以下之罰鍰，惟該十一款之處罰事由，各款之構成要件均不同，
    且情節輕重不一，故在「違反道路交通管理事件統一裁罰標準及處理細則」第四
    十四條第一項之法文及違反道路交通管理事件統一裁罰標準表（以下稱標準表）
    中乃針對此十一款不同之違規事由，分別其情節之輕重，而再規範各條款違規行
    為之統一裁罰標準，而就行為人如係在駕駛執照吊扣期間駕車，且在應到案日期
    前聽候裁決者，則需處以九千元之罰鍰，如逾應到案日期，則分別依逾到案日期
    之多寡，分別處以一萬元至一萬二千元不等之罰鍰，易言之，如行為人在駕駛執
    照吊扣期間駕車，且在應到案日期前到案聽候裁決者，處罰機關對乃需對行為人
    依前開「違反道路交通管理事件統一裁罰標準及處理細則」第四十四條第一項規
    定及標準表，處以九千元之罰鍰並吊銷其駕駛執照，而行為人如逾應到案期限十
    五日內始到案聽候裁決者，則依「違反道路交通管理事件統一裁罰標準及處理細
    則」第四十四條第一項規定及標準表，需對行為人處以一萬元之罰鍰並吊銷其駕
    駛執照。
二、本件受處分人即異議人甲○○所領有之小型車普通駕駛執照，自民國九十年六月
    五日起至同年九月四日起為原處分機關吊扣三個月，詎受處分人竟於駕駛執照吊
    扣期間之九十年八月二十三日仍駕駛車號ＣＬ－九三八九號自用小客車在道路上
    行駛，迨於同日下午八時十七分許，受處分人駕駛上開車號汽車行經台二線道路
    一百三十六點五公里處為宜蘭縣警察局礁溪分局員警攔停實施路檢，因員警不知
    受處分人之駕駛執照已被吊扣，乃以受處分人有未帶駕駛執照駕車之行為掣單舉
    發，而受處分人未於舉發通知單上所載之應到案日期九十年九月七日前到原處分
    機關聽候裁決，在逾應到案日期後之九十年九月十日方至原處分機關到案聽候裁
    決，而為原處分機關發現受處分人係於駕駛執照吊扣期間駕駛汽車，並非未帶駕
    駛執照駕駛汽車，原處分機關乃依前揭道路交通管理處罰條例第二十一條第一項
    第七款、第三項及違反道路交通管理事件統一裁罰標準及處理細則第四十四條第
    一項規定及標準表於九十年十月二十二日從輕裁處異議人九千元之罰鍰並吊銷其
    駕駛執照。
三、受處分人對於其係駕駛執照吊扣期間駕車之違規事實並不否認，核與卷附之駕駛
    執照吊扣執行單及舉發通知單所記載之情節相符，惟其聲明異議意旨略以：我在
    九十年六月五日到裁決所辦理駕照吊扣事宜，有簽一張切結書，那張切結書後有
    一個附註欄，記載：「本人確知駕駛執照吊扣期間不得駕車，如有違規應依道路
    交通管理處罰條例第二十一條第七款規應處罰新台幣六千元至一萬二千元，絕無
    異議。」，所以我認為駕照吊扣期間駕車之法律效果就是如附註欄所載，我怎會
    知道依照九十年六月一日起生效之道路交通管理處罰條例要罰到九千元還要吊銷
    駕駛執照，如果是這樣，裁決所在六月五日給我簽的裁決書就不應該印出舊的法
    條云云，惟查：
    道路交通管理處罰條例第二十一條第七款於九十年一月十七日修正，於同年六月
    一日生效前，對於行為人於駕駛執照吊扣期間駕駛汽車之處罰，雖僅為處六千元
    以上一萬二千元以下罰鍰，無吊銷駕駛執照之處分，惟該條款規定於九十年一月
    十七日修正，同年六月一日生效後，已將對行為人處罰鍰之數額提高如前所述，
    並於同條第三項增加吊銷駕駛執照之處分，故在九十年六月一日以後，如行為人
    有於駕駛執照吊扣期間駕駛汽車之違規行為，其處罰自應依修正後之該條款規定
    為之處理，原處分機關所印制之上開切結書附註欄雖未及連同法律之修正作內容
    上之更改，惟對於駕駛執照吊扣期間駕駛汽車違規行為之處罰，其法律效果仍應
    以正式之法律條文為主，不因原處分機關在上開切結書未作修正之謬誤而有影響
    ，受處分人雖以前開情詞置辯，尚難認為有理由。
四、綜上所述，受處分人確有在駕駛執照吊扣期間駕駛汽車之違規行為，從而原處分
    機關依前揭道路交通管理處罰條例第二十一條第一項第七款、第三項及違反道路
    交通管理事件統一裁罰標準及處理細則第四十四條第一項規定及標準表從輕裁處
    異議人九千元之罰鍰並吊銷其駕駛執照，固非無見，惟查如前所述，行為人在駕
    駛執照吊扣期間駕車，且在應到案日期前到案聽候裁決者，處罰機關依前開違反
    道路交通管理事件統一裁罰標準及處理細則第四十四條第一項規定及標準表，固
    應對行為人處以九千元之罰鍰並吊銷其駕駛執照，惟如行為人逾應到案期限十五
    日內始到案聽候裁決者，則依「違反道路交通管理事件統一裁罰標準及處理細則
    」第四十四條第一項規定及標準表，需對行為人處以一萬元之罰鍰並吊銷其駕駛
    執照，本件受處分人並未於舉發通知單上所載之應到案日期九十年九月七日前到
    案聽候裁決，而直到九十年九月十日方至原處分機關到案聽候裁決，此有受處分
    人於九十年九月十日所填具之陳述書一份在卷可稽，原處分機關誤認受處分人於
    應到案日期前即已聽候裁決，而對受處分人為前開裁決自有未洽，本件受處分人
    之異議雖無理由，惟原處分既有可議，自應由本院將原處分撤銷，仍以受處分人
    有違反道路交通管理處罰條例第二十一條第一項第七款規定之行為，且在逾應到
    案日期十五日內始到案聽候裁決，依道路交通管理處罰條例第二十一條第一項第
    七款、第三項及違反道路交通管理事件統一裁罰標準及處理細則第四十四條第一
    項規定及標準表裁處異議人一萬元之罰鍰並吊銷其駕駛執照如主文第二項所示，
    以資適法。
五、至原處分機關所印制之易處吊扣駕照切結書及其他用供人民簽署之任何文件，關
    於其上任何法律條文之記載，應儘速依本裁定意旨作符合現行法律條文內容之檢
    視，如有不符，應妥為訂正改進，併予指明。
據上論斷，應依道路交通案件處理辦法第二十條前段，裁定如主文。
中      華      民      國    九十      年      十      月    三十一    日
                                      臺灣臺北地方法院交通法庭
                                          法  官  葉  建  廷
右正本證明與原本無異。
如不服本裁定，應於裁定送達後五日內向本院提出抗告狀。
                                          書記官  許  婉  如
中      華      民      國    九十      年      十      月    三十一    日


司法院資訊處製作；財團法人民間司法改革基金會備份。
